【裁判字號】    97,易,1939
【裁判日期】    970821
【裁判案由】    竊盜
【裁判全文】
臺灣臺中地方法院刑事判決              97年度易字第1939號
公  訴  人  臺灣臺中地方法院檢察署檢察官
被      告  丙○○
上列被告因竊盜案件，經檢察官提起公訴（九十七年度偵字第八
○九四號），本院判決如下：
    主    文
丙○○攜帶兇器竊盜，累犯，處有期徒刑柒月，減為有期徒刑
月又拾伍日，如易科罰金，以新臺幣壹仟元折算壹日。
    犯罪事實
一、丙○○於民國（下同）九十三年間因詐欺案件，經本院判處
    有期徒刑四月並確定，於九十五年二月四日縮刑期滿執行完
    畢。詎其仍不知悔改，因林文殿借其使用之引擎號碼FG3791
    43號重型機車之車牌遭註銷（原車牌號碼為KBU-126號，已
    於九十二年九月十日遭註銷），為免騎用時遭警方取締，竟
    意圖為自己不法之所有，於九十六年三月六日下午四時許，
    在臺中縣烏日鄉○○路旁，持客觀上足供為兇器使用之上開
    機車內工具扳手一支（長約十四公分，鐵質，兩端為半圓形
    ），以卸下車牌之方式，竊取甲○○所有停放該處之車牌號
    碼TJU-527號輕型機車車牌一面，得手後，將之懸掛在上開
    機車上，供己使用。嗣於九十七年三月二十四日下午二時許
    ，在臺中市○○區○○路三一○號前，因丙○○將改懸掛車
    牌號碼TJU-527號之上開機車停放該處，為執行巡邏勤務之
    員警發現係失竊之車牌而查獲。
二、案經臺中市警察局第五分局報請臺灣臺中地方法院檢察署檢
    察官偵查起訴。
    理    由
一、按被告以外之人於審判外之陳述，雖不符前四條之規定，而
    經當事人於審判程序同意作為證據，法院審酌該言詞陳述或
    書面陳述作成時之情況，認為適當者，亦得為證據。當事人
    、代理人或辯護人於法院調查證據時，知有第一百五十九條
    第一項不得為證據之情形，而未於言詞辯論終結前聲明異議
    者，視為有前項之同意，刑事訴訟法第一百五十九條之五定
    有明文。經查證人即被害人甲○○及證人林文殿分別於警詢
    、偵查中之指證述，被告及檢察官在本院審理時均未爭執其
    證據能力，且均未於本案言詞辯論終結前聲明異議，本院審
    酌證人即被害人甲○○及證人林文殿分別於警詢、偵查中之
    指證述，係於案發後就其等親身經歷之事實所為，且依其等
    陳述作成時之情況，並無不適當之情形，依刑事訴訟法第一
    百五十九條之五第二項規定，均有證據能力，合先敘明。
二、上揭犯罪事實，業據被告丙○○坦承不諱，核與證人即被害
    人甲○○及證人林文殿分別於警詢、偵查中指述失竊等情節
    相符，並有贓物認領保管單、失車唯讀案件基本資料、引擎
    號碼FG379143號重型機車之車籍查詢基本資料詳細畫面各一
    紙及查獲現場照片一張附卷可憑，足見被告之自白與事實相
    符。本件事證明確，被告竊盜犯行堪以認定。
三、查被告丙○○持以竊取車牌所用之扳手一支，係屬鐵質，長
    約十四公分，兩端為半圓形，此經被告供明在卷，顯見該扳
    手在客觀上對人之生命、身體、安全構成威脅，而具有危險
    性，堪認足供為兇器使用無疑。核被告所為，係犯刑法第三
    百二十一條第一項第三款之攜帶兇器竊盜罪。次查被告於九
    十三年間因詐欺案件，經本院判處有期徒刑四月並確定，於
    九十五年二月四日縮刑期滿執行完畢，有台灣高等法院被告
    前案紀錄表附卷可稽，其於五年內故意再犯本件有期徒刑以
    上之罪，為累犯，應依法加重其刑。爰審酌被告犯罪之動機
    、目的、手段、對社會所生危害，及犯後坦承犯行，態度尚
    稱良好等一切情狀，量處有期徒刑七月，以示懲儆。又被告
    犯罪時間在九十六年四月二十四日以前，查無中華民國九十
    六年罪犯減刑條例不予減刑之情形，應依同條例第二條第一
    項第三款之規定減其宣告刑二分之一，即減為有期徒刑三月
    又十五日，並諭知易科罰金之折算標準。至於被告持以竊取
    車牌之扳手一支，係被告向林文殿借用上開機車內之工具，
    已據被告供承在卷，因非被告所有，又未扣案，爰不予宣告
    沒收，附此敘明。
四、據上論斷，應依刑事訴訟法第二百九十九條第一項前段，刑
    法第三百二十一條第一項第三款、第四十七條第一項、第四
    十一條第一項前段，中華民國九十六年罪犯減刑條例第二條
    第一項第三款、第七條、第九條，判決如主文。
本案經檢察官乙○○到庭執行職務。
中    華    民    國    97    年    8     月    21    日
                  刑事第一庭    法  官  朱光國
上正本證明與原本無異。
如不服本判決，應於收受送達後10日內向本院提出上訴書狀（應
敘述具體理由並附繕本）。
上訴書狀如未敘述理由，應於上訴期間屆滿後20日內補提理由書
於本院。
                                書記官  張孝妃
中    華    民    國    97    年    8     月    21    日
附錄論罪科刑法條
刑法第321條第1項第3款：
犯竊盜罪而有左列情形之一者，處 6 月以上、 5 年以下有期徒
刑：
三  攜帶兇器而犯之者。


司法院資訊處製作；財團法人民間司法改革基金會備份。
